【裁判字號】    98,消債清,196
【裁判日期】    980908
【裁判案由】    清算事件
【裁判全文】
台灣台中地方法院民事裁定  98年度消債清字第196號
    聲  請  人
    即  債務人  甲○○
    相  對  人
    即  債權人  臺灣銀行股份有限公司
    法定代理人  羅澤成
    代  理  人  黃敬翔
    相  對  人
    即  債權人  中國信託商業銀行股份有限公司
    法定代理人  麥克迪諾馬
    代  理  人  鄭資華
    相  對  人
    即  債權人  第一商業銀行股份有限公司
    法定代理人  陳裕璋
    代  理  人  己○○
    相  對  人
    即  債權人  台北富邦商業銀行股份有限公司
    法定代理人  梁培華
    代  理  人  陳朝舜
    代  理  人  林怡君
    代  理  人  庚○○
    相  對  人
    即  債權人  國泰世華商業銀行股份有限公司
    法定代理人  汪國華
    代  理  人  顏雅如
    相  對  人
    即  債權人  兆豐國際商業銀行股份有限公司
    法定代理人  王榮周
    代  理  人  官小琪
    代  理  人  乙○○
    相  對  人
    即  債權人  荷商荷蘭銀行股份有限公司台北分公司
    法定代理人  經天瑞
    代  理  人  李軼倫
    相  對  人
    即  債權人  永豐商業銀行股份有限公司
                （原「安信商業銀行股份有限公司」）
                （原「台北國際商業銀行股份有限公司」）
    法定代理人  蔡友才
    代  理  人  吳婉萍
    相  對  人
    即  債權人  香港商香港上海匯豐銀行股份有限公司
                （原「中華商業銀行股份有限公司」）
    法定代理人  韋力行
    代  理  人  戊○○
    相  對  人
    即  債權人  渣打國際商業銀行股份有限公司
    法定代理人  麥侃哲
    代  理  人  陳毅鴻
    相  對  人
    即  債權人  臺灣新光商業銀行股份有限公司
                          6、.
    法定代理人  李增昌
                          6、.
    代  理  人  陳美芳
    相  對  人
    即  債權人  聯邦商業銀行股份有限公司
    法定代理人  李憲章
    代  理  人  黃奇楠
    相  對  人
    即  債權人  元大商業銀行股份有限公司
                            、.
    法定代理人  顏慶章
                            、.
    代  理  人  郭家伶
    相  對  人
    即  債權人  玉山商業銀行股份有限公司
    法定代理人  黃永仁
    代  理  人  謝天時
    相  對  人
    即  債權人  台新國際商業銀行股份有限公司
    法定代理人  吳清文
    代  理  人  江文成
    相  對  人
    即  債權人  日盛國際商業銀行股份有限公司
    法定代理人  陳  棠
    代  理  人  丁○○
    相  對  人
    即  債權人  台灣美國運通國際股份有限公司
    法定代理人  胡柏迪
    代  理  人  丙○○
上列當事人聲請消費者債務清理事件，本院裁定如下：
    主      文
債務人甲○○自中華民國98年9月8日16時起開始清算程序，並同
時終止清算程序。
    理      由
一、按更生方案未依消費者債務清理條例第59條、第60條規定可
    決時，除有該條例第64條規定之情形外，法院應以裁定開始
    清算程序，消費者債務清理條例第61條定有明文。又法院開
    始清算程序之裁定，應載明其年、月、日、時，並即時發生
    效力；債務人之財產不敷清償清算程序之費用時，法院應裁
    定開始清算程序，並同時終止清算程序，同條例第83條第 1
    項、第85條第1項分別定有明文。
二、經查：
  (一)本件債務人聲請更生，前雖經本院於97年9月2日裁定開始更
    生程序在案，惟債務人所提之更生方案，卻未能依消費者債
    務清理條例第59條、第60條規定獲得債權人會議之可決。而
    聲請人目前薪資為每月約78,000元，而債務人於97年11月 5
    日所提正式更生方案，對積欠之新臺幣 (下同） 3,900,046
    元債務，僅願分6年72期每月償還14,200元，合計1,022,400
    元，償還百分之26.22%之債務，清償比例顯然過低；嗣於98
    年 7月15日訊問時債務人稱生方案可以提高至每月21,000元
    ，6年72期合計 1,512,000元，償還百分之38.77% 之債務，
    清償比例仍屬過低，經詢問到場之債權人代理人等，均當場
    表示不同意此更生方案，此有訊問筆錄在卷可按。另債務人
    於98年 5月12日與最大債權銀行中國信託商業銀行股份有限
    公司簽署「個別協商一致性方案協議書」後，對於所有債權
    人每月僅須償還23,140元，此有上開協議書附卷可稽。依此
    協議書還款金額扣減後，債務人每月薪資尚有約54,860元，
    已足堪債務人日常生活所需，惟債務人打電話通知債權人
    取消協議，此亦經債權人於本院於98年 7月15日訊問時陳明
    在案。
  (二)矧，依債權人所提出債務人之前之消費明細觀之，債務人之
    消費態樣為美容（舊愛新歡攝影工作室、貝多芬髮型美容、
    瘋鬋髮醫、變形蟲二店、姿嫚髮型美容、瘋髮醫）、餐飲（
    養老乃瀧、食動餐廳、第凡內飲料店、野獸派對餐飲店、大
    鼎活蝦、津屋飲食店、探索咖啡、太和殿麻辣店、西海岸活
    蝦之家）、百貨（三商行、新光三越、台茂南崁家庭娛樂購
    物中心、衣蝶、中友百貨）、娛樂（錢櫃視廳、亞藝影音）
    、服飾（JJ流行精品服飾、A&D、艾麗娜精品服飾店、BIBLE
    ）、其他（曼綠企業行、盟耕公司、麗緻國際公司、德斯高
    公司、弘興企業行、美華行）、旅遊（四季旅行社）、信用
    貸款（92年 8月18日55,764元、92年10月28日55,764元、92
    年11月24日65,959元、93年5月10日1,600,000元、93年7月1
    日50,000元、94年2月1日40,000元）、預借現金（92年12月
    1日25,000元 、94年10月80,000元、94年11月66,000元、94
    年12月75,000元）、電信（聯強電訊）、代償債務（93年 8
    月4日276,000元）、飯店（福華大飯店、花蓮遠來大飯店）
    、保險（富邦產物、中央產物）、大賣場（94年12月特力翠
    豐19,153元）（小額未列計），此有債務人提出之消費帳明
    細及本院製作之消費明細表附卷可稽。依此債務人消費已然
    逾越一般人生活水準，矧其中消費有飯店、百貨公司、服飾
    、餐飲、美容、娛樂、電信公司及大額信用貸款（購車）等
    非日常生活所需之消費，故難認債務人之更生方案條件係屬
    公允。
  (三)從而，本件自不符合得由法院逕以裁定認可更生方案之要件
    。
三、再查，依據債務人所提財產及收入狀況說明書所載，其財產
    雖列有車牌號碼8962-LA號 （2005年）之自小客車一輛，惟
    業經動產抵押權人取回車輛移轉登記予第三人鄭雪美，此有
    車號汽車車籍在卷可稽，此外別無其他財產，再參酌本件清
    算程序之規模，堪認債務人之財產應不敷清償清算程序之費
    用，自應裁定開始本件清算程序，並同時終止清算程序，爰
    裁定如主文。
中    華    民    國    98    年    9     月    8     日
                            民事庭法  官  顏世傑
右為正本係照原本作成
「開始清算程序」之裁定不得抗告，如不服「同時終止清算程序
」之裁定，應於裁定送達後10日內，以書狀向本院提出抗告，並
繳納抗告費新臺幣1000元。
中    華    民    國    98    年    9     月    8     日
                                  書記官  黃善應


司法院資訊處製作；財團法人民間司法改革基金會備份。
